【裁判字號】    98,基小,1442
【裁判日期】    980929
【裁判案由】    給付租金
【裁判全文】
臺灣基隆地方法院基隆簡易庭小額民事判決
原      告  甲○○
訴訟代理人  何國鏈
被      告  丙○○
上列當事人間請求給付租金事件，本院於民國98年9 月15日言詞
辯論終結，判決如下：
    主      文
被告應給付原告新臺幣玖萬元，及自民國九十八年七月十七日起
至清償日止，按週年利率百分之五計算之利息。
訴訟費用新臺幣壹仟元由被告負擔。
本判決得假執行。但被告如以新台幣玖萬元為原告預供擔保，得
免為假執行。
    事實及理由
一、原告主張：
(一)緣被告於民國96年11月15日與原告之父何春成訂定土地租賃
    契約（下稱系爭租賃契約），向何春成承租坐落基隆市○○
    區○○段684、683、682地號土地之持分（下稱系爭土地）
    ，約定租賃期間自96年11月15日起至98年11月16 日止，租
    金每月新臺幣（下同）6,000元，於每月5日前付清當月租金
    。嗣何春成於96年12月30日過世，且經訴外人何江阿寶、乙
    ○○依法拋棄繼承後，由原告單獨繼承系爭土地及系爭租賃
    契約。然被告自97年4月5日起即未再依約給付租金，經原告
    於97年4月7日以存證信函催告被告給付後，被告仍拒不給付
    ，迄98年6月底已積欠租金達90,000元，為此提起本訴。並
    聲明：如主文第1項所示。
(二)對被告抗辯之陳述：
  1.被告承租系爭土地後，承租及使用之範圍始終未變，僅係因
    土地分割之關係，土地地號有所變更，但並不影響被告對系
    爭土地之使用，被告不但繼續使用系爭土地，且將部分土地
    轉租他人收益，
  2.系爭土地上有部分土地遭占用之情形，在被告與原告之父何
    春成訂定系爭租賃契約之時即已存在，復為兩造所明知，並
    非訂定系爭租賃契約之後始發生之事實。
  3.原告之父何春成過世後，原告本於何春成唯一繼承人之身分
    要求與被告重新就系爭土地訂定新的租約，但為被告所拒，
    只好繼續沿用系爭租賃契約，原告並未向被告提及系爭租賃
    契約因原告之父何春成死亡而屬無效。
二、被告對於其曾與原告之先父何春成訂定系爭租賃契約及自97
    年4月間起未繼續繳付租金之情並不爭執，惟以：原告之父
    何春成過世後，原告告以系爭租賃契約已因原告之父何春成
    死亡而屬無效，因此要求被告與之重新訂定租約，被告當時
    即明白告知原告不再續租。且被告早於何春成過世前即未使
    用系爭土地。又系爭土地之部分土地亦有遭人占用，及租用
    面積不符之情形等語置辯。並聲明：原告之訴駁回，如受不
    利益判決，願供擔保請准宣告免為假執行。
三、原告之父何春成原將其所有之系爭土地出租與被告，嗣何春
    成於96年12月30日過世後，訴外人何江阿寶、乙○○依法拋
    棄繼承，而由原告單獨繼承系爭土地並辦妥繼承登記，及被
    告自97年4月間起未按月繳付租金等事實，此為兩造所不爭
    ，並有系爭租賃契約書影本1份、繼承系統表、本院97年2月
    5日基院慧民字97繼37字第03299號函、系爭土地之土地登記
    謄本等件附卷可稽，原告此部分之主張自堪信為真實。
四、按繼承人自繼承開始時，除本法另有規定外，承受被繼承人
    財產上之一切權利、義務，民法第1148條前段定有明文。本
    件原告為被繼承人何春成之繼承人一節，已如前述，是其自
    何春成死亡後，自應一併繼承何春成與被告間就系爭土地租
    賃關係，而為系爭租賃契約之出租人，則原告訴請被告給付
    自97年4月起至98年6月止積欠之租金共9萬元，自屬於法有
    據。雖被告以：於原告向其表示系爭租賃契約已因何春成死
    亡而屬無效時，即已告知原告不再續租，且系爭土地有部分
    土地遭人占用，及租用面積不符等語置辯，然此均為原告所
    否認，則被告自應就其抗辯原告告以系爭土地租賃契約已因
    原告之父何春成死亡而屬無效，乃要求與被告重新簽訂，被
    告明確回復不再續租，及被告承租系爭土地後，原告因他人
    之占用而未能保持合於約定使用收益之狀態之有利事實負舉
    證責任，然被告就此始終未能舉證以實其說；又被告於本院
    審理時自認承租的土地範圍始終一致，亦無被告所辯租用面
    積不符之情形，故被告上開抗辯均難採信。
五、綜上所述，原告依兩造間租賃契約之法律關係，請求被告給
    付如主文第1項所示之租金及法定遲延利息，為有理由，應
    予准許。
六、本件係適用小額程序所為被告敗訴之判決，依民事訴訟法第
    436 條之20規定，應依職權宣告假執行，爰依職權宣告之。
    並依同法第392條第2項規定，依聲請酌定相當金額宣告被告
    如預供擔保，得免為假執行。
七、訴訟費用1,000元由被告負擔。
中    華    民    國    98    年    9    月    29    日
                  基隆簡易庭法  官  徐世禎
以上正本係照原本作成。
對於本件判決如有不服，應於收受送達後20日內向本院提出上訴
書狀，上訴於本院合議庭，並按他造當事人之人數附具繕本。
當事人之上訴，非以判決違背法令為理由不得為之，上訴狀應記
載上訴理由，表明下列各款事項：
(一)原判決所違背之法令及其具體內容。
(二)依訴訟資料可認為原判決有違背法令之具體事實。
中    華    民    國    98    年    9     月    29    日
                            書記官  周素秋


司法院資訊處製作；財團法人民間司法改革基金會備份。
